臺灣新北地方法院刑事判決
111年度審金訴字第129號
公  訴  人  臺灣新北地方檢察署檢察官
被      告  顏茂吉


上列被告因違反洗錢防制法等案件，經檢察官提起公訴（111 年
度偵字第36314 號），本院判決如下：
    主  文
顏茂吉共同犯三人以上共同詐欺取財罪，處有期徒刑壹年壹月。
    事實及理由
壹、查被告顏茂吉所犯均係死刑、無期徒刑、最輕本刑為3 年以
    上有期徒刑以外之罪，其於準備程序就被訴事實為全部有罪
    之陳述，經告知簡式審判程序之旨，並聽取其與檢察官之意
    見後，本院認無不得或不宜改依簡式審判程序進行之處，爰
    依刑事訴訟法第273 條之1 第1 項、第284 條之1 之規定，
    裁定進行簡式審判程序。
貳、本案犯罪事實、證據及應適用之法條，除下列事項應予補充
    外，餘均引用附件即檢察官起訴書之記載：
一、補充「被告顏茂吉於111 年10月27日本院準備程序及審理時
    之自白（參本院卷附當日各該筆錄）」為證據。
二、證據並所犯法條欄二應補充「查被告於偵查及本院審理中均
    已自白所為洗錢防制法第14條第1 項之洗錢罪，本應依洗錢
    防制法第16條第2 項規定減輕其刑，然該罪名與其所犯刑法
    第339 條之4 第1 項第2 款之加重詐欺取財罪成立想像競合
    犯，而論以較重之加重詐欺取財罪，則洗錢罪之減刑事由，
    僅於量刑時加以衡酌已足（參最高法院108 年度台上字第44
    05號、第4408號判決意旨）」。　　　　
參、審酌被告於案發時正值青壯之齡，未見有何智識低下或肢體
    缺損之情狀，竟不思付出自身勞力或技藝，循合法途徑獲取
    生活所需財物，反而參加本件詐欺集團，共同對告訴人羅玉
    萍施用詐術並騙取金錢，造成告訴人之財產受有損害，所為
    實有不該，兼衡被告在本件犯行中所扮演之角色及參與犯罪
    之程度（係依指示提領詐得款項之人），犯後始終坦承全部
    犯行，態度勉可，以及所犯數罪想像競合中輕罪之洗錢犯行
    部分，符合洗錢防制法第16條第2 項減刑要件，然迄今未能
    與告訴人達成和解或成立調解，亦未能對告訴人提出賠償並
    獲取諒解，暨被告之素行、教育程度、職業、家庭經濟與生
    活狀況，以及其犯罪之動機、目的、手段等一切情狀，量處
    如主文所示之刑，以資處罰。
肆、查被告擔任本件詐騙集團提領詐得款項之角色即「車手」，
    其雖有依指示提領告訴人被詐款項之行為，然尚無確切事證
    顯示其為本件犯行之主導者，衡情應無藉此取得全部或大部
    分詐騙款項之可能，且據卷證內容顯示，被告從事前述「車
    手」行為，未實際取得報酬，業據其於偵查及審理中供承明
    確，故本院不予宣告沒收其犯罪所得。
伍、本判決係依刑事訴訟法第310 條之2 及第454 條所製作之簡
    化判決，依法僅需記載犯罪事實、證據名稱及應適用之法條
    ，並得以簡略方式為之，如認定之犯罪事實、證據及應適用
    之法條，與檢察官起訴書之記載相同者，得引用之，附此敘
    明。
據上論斷，應依刑事訴訟法第273 條之1 第1 項、第299 條第1
項前段、第310 條之2 、第454 條（本件依刑事判決精簡原則，
僅記載程序法條文），判決如主文。
本案經檢察官吳姿函偵查起訴，由檢察官陳炎辰到庭執行公訴。
中　　華　　民　　國    111   年 　 11  　月 　 29  　日
                 刑事第二十四庭  法  官　李俊彥   
以上正本證明與原本無異。
如不服本判決，應於判決送達後20日內敘明上訴理由，向本院提
出上訴狀（應附繕本），上訴於臺灣高等法院。其未敘述上訴理
由者，應於上訴期間屆滿後20日內向本院補提理由書「切勿逕送
上級法院」。
                                 書記官  林慈恩
中　　華　　民　　國　  111 　年　  11    月    29    日
附錄本判決論罪之法律條文：
中華民國刑法第339 條之4
犯第339 條詐欺罪而有下列情形之一者，處1 年以上7 年以下有
期徒刑，得併科1 百萬元以下罰金：
一、冒用政府機關或公務員名義犯之。
二、三人以上共同犯之。
三、以廣播電視、電子通訊、網際網路或其他媒體等傳播工具，
    對公眾散布而犯之。
前項之未遂犯罰之。

洗錢防制法第14條
有第二條各款所列洗錢行為者，處7 年以下有期徒刑，併科新臺
幣5 百萬元以下罰金。
前項之未遂犯罰之。
前二項情形，不得科以超過其特定犯罪所定最重本刑之刑。　
--------------------------------------------------------
附件：
臺灣新北地方檢察署檢察官起訴書
                                    111年度偵字第36314號
　　被　　　告　顏茂吉　男　23歲（民國00年0月00日生）
　　　　　　　　　　　　住○○市○區○○路000巷00號
                        （另案現於法務部○○○○○○○○ 羈押中）
　　　　　　　　　　　　國民身分證統一編號：Z000000000號
上列被告因詐欺等案件，業經偵查終結，認應提起公訴，茲將犯
罪事實及證據並所犯法條分敘如下：
　　　　犯罪事實
一、顏茂吉於民國110年12月起，加入真實姓名年籍不詳之人所
    組成之詐欺集團，負責提領詐欺款項，與前開詐欺集團成員
    共同意圖為自己不法之所有，基於3人以上共同詐欺取財及
    違反洗錢防制法之犯意聯絡，先由該詐欺集團某成員於110
    年12月22日，致電羅玉萍，佯稱網路消費扣款錯誤云云，致
    羅玉萍陷於錯誤，分別於同日20時34分許及20時36分許，匯
    款新臺幣（下同）4萬9985元及1萬元至中國信託商業銀行00
    0-000000000000號帳戶內（帳戶所有人涉嫌幫助詐欺罪嫌部
    分，另為警偵辦中），嗣隨即由顏茂吉依詐欺集團成員之指
    示，於同日20時46分許，在新北市○○區○○路0段00巷00○0號
    「統一超商耀心門市」提領6萬元後，放置於新北市○○區○○
    路00號「板橋大遠百」地下室之置物櫃中，以此方式交付真
    實姓名年籍不詳之詐欺集團成員，並掩飾、隱匿詐欺犯罪所
    得之去向。
二、案經羅玉萍訴由新北市政府警察局海山分局報告偵辦。
　　　　證據並所犯法條
一、證據清單及待證事實：
編號 證據名稱 待證事實 1 被告顏茂吉於警詢及偵查中之供述。 證明被告坦承持上開中國信託帳戶之提款卡，依詐欺集團成員之指示，於上開時、地領款後，將款項放置於大遠百置物櫃等事實。 2 告訴人羅玉萍於警詢之指述。 證明告訴人受詐欺並將款項匯入上開帳戶等事實。  桃園市政府警察局中壢分局興國派出所受理各類案件紀錄表、受理案件證明單、內政部警政署反詐騙諮詢專線紀錄表、受理詐欺帳戶通報警示簡便格式表、金融機構聯防機制通報單。  3 中國信託商業銀行交易明細。 證明告訴人遭詐騙後，將上開款項匯入上開帳戶等事實。 4 監視器擷取照片。 證明告訴人匯款後，即由被告提領該帳戶內之詐款等事實。 
二、核被告所為，係犯刑法第339條之4第1項第2款加重詐欺取財
    罪嫌及洗錢防制法第14條第1項洗錢罪嫌。被告與真實姓名
    年籍不詳之詐欺集團成員間，有犯意聯絡及行為分擔，請以
    共同正犯論。又被告上開一行為觸犯數罪名，為想像競合犯
    ，請依刑法第55條規定，從一重處斷。
三、依刑事訴訟法第251條第1項提起公訴。
　　此　致
臺灣新北地方法院
中　　華　　民　　國　 111　　年　　8 　　月　　15　　日
　　　　　　　　　　　　　　  檢  察  官　吳姿函